Minutes et répertoires du notaire Pierre Louis LAIDEGUIVE, janvier 1751 - décembre 1760 (étude XXIII)
Archives nationales
- Minutes de Pierre Louis LAIDEGUIVE, janvier 1751 - décembre 1760; MC/ET/XXIII/572 - MC/ET/XXIII/635
  - Minutes. 1751, mars - avril, mars - avril 1751; MC/ET/XXIII/573
    - Inventaire après décès de Louis René Edouard Colbert comte de Maulevrier., 15 mars 1751; MC/ET/XXIII/573
      Profession: ministre plénipotentiaire.
      Domicile: Parme
      inventaire après décès; Colbert de Maulevrier, Louis René Edouard
    - Transport de rente., 17 mars 1751; MC/ET/XXIII/573
      Nom, qualité: (Mme ou Mlle) Duflos, Marie.
      Nom, qualité: (M.) Masson, Andre (bourgeois de Paris).
      Nom, qualité: (M.) Coppin, Pierre.
      Profession: diacre.
      Domicile: Boulogne-sur-Mer, diocese
    - Quittance., 18 mars 1751; MC/ET/XXIII/573
      Nom, qualité: (Mme ou Mlle) Villot, Francoise.
      Nom, qualité: (M.) Aze, Denis.
      Profession: macon.
      Nom, qualité: (M.) Aize, Francois.
      Nom, qualité: (Mme ou Mlle) Aze, Marie Francoise.
    - Succession (partage)., 18 mars 1751; MC/ET/XXIII/573
      Nom, qualité: (Mme ou Mlle) Legendre, Louise.
      Nom, qualité: (M.) Barat, Jean.
    - Inventaire après décès de François Lovat., 18 mars 1751; MC/ET/XXIII/573
      Nom, qualité: (M.) Lovat, François.
      Profession: correcteur de la Chambre des comptes.
      inventaire après décès; Lovat, François
    - Procuration déposee., 19 mars 1751; MC/ET/XXIII/573
      Nom, qualité: (Mme ou Mlle) Rocher Du, Marie Jeanne.
      Nom, qualité: (M.) Lefebvre, Rolland (bourgeois de Paris)
    - extrait baptistaire depose., 19 mars 1751; MC/ET/XXIII/573
      Nom, qualité: (M.) Rocher Du, Thomas.
      Domicile: Parigne-l'Evesque, dioc-le-Mans
    - Succession (renonciation)., 22 mars 1751; MC/ET/XXIII/573
    - Bail, maison, Paris, rue de la Harpe., 22 mars 1751; MC/ET/XXIII/573
      Nom, qualité: (Mme ou Mlle) Mareschal, Suzanne.
      Nom, qualité: (M.) Langlois, Jean Baptiste.
      Nom, qualité: (Mme ou Mlle) Thuillier, Anne.
    - Liquidation de créance., 22 mars 1751; MC/ET/XXIII/573
      Nom, qualité: (Mme ou Mlle) Lalement, Marie Madeleine.
      Nom, qualité: (M.) Vutos de Travers, Jean (baron de travers).
      Profession: secrétaire des finances.
      liquidation
    - Procuration., 22 mars 1751; MC/ET/XXIII/573
      Nom, qualité: (M.) Dubrun.
      Profession: procureur fiscal.
      Domicile: Saint-Valery et Cayeux, comte
    - Constitution déposee., 23 mars 1751; MC/ET/XXIII/573
      Nom, qualité: (Mme ou Mlle) Clermont de, Louise Diane Francoise.
      Nom, qualité: (M.) Brancas de, Louis (duc de villars-brancas).
      Nom, qualité: (M.) Fleur, Julien (bourgeois de Paris)
    - Constitution déposee., 23 mars 1751; MC/ET/XXIII/573
      Nom, qualité: (M.) Brancas de, Louis (duc de villard-brancas).
      Nom, qualité: (Mme ou Mlle) Marchand, Marie Anne.
      Nom, qualité: (M.) Popart, Etienne.
      Profession: secrétaire du roi au Parlement.
    - Bail, off-conseiller au parlement, Paris., 23 mars 1751; MC/ET/XXIII/573
      Nom, qualité: (M.) Roussel, Claude Philippe.
      Nom, qualité: (M.) Choppin de Gouzangre, Etienne Alexandre.
      Profession: president à la cour des monnaies.
    - Desistement, decharge., 24 mars 1751; MC/ET/XXIII/573
      Nom, qualité: (M.) Savart, Jacques.
      Profession: boulanger (maître).
      Nom, qualité: (Mme ou Mlle) Barbier, Marie Madeleine.
      Nom, qualité: (M.) Parisot, Jean Baptiste (bourgeois de Paris).
      Nom, qualité: (Mme ou Mlle) Longuet, Louise.
      Profession: ouvriere en dentelles.
    - Donation., 24 mars 1751; MC/ET/XXIII/573
      Nom, qualité: (M.) Berc de, Antoine Joseph.
      Profession: sous-diacre.
      Domicile: Lyon, dioc.
      Nom, qualité: (Mme ou Mlle) Danjan, Victoire Madeleine.
    - Quittance., 24 mars 1751; MC/ET/XXIII/573
      Nom, qualité: (M.) Albert D', Marie Charles Louis (duc de chevreuse).
      Nom, qualité: (M.) Colbert de, Louis (marquis de colbert).
      Profession: marechal des camps et armées.
    - Succession (liquidation)., 24 mars 1751; MC/ET/XXIII/573
      Nom, qualité: (M.) Rochechouart de Mortemart, Louis (duc de mortemart).
    - Procuration d'avis de parents., 25 mars 1751; MC/ET/XXIII/573
      Nom, qualité: (Mme ou Mlle) Champagne, Marie Anne.
      procuration; déclaration
    - Delegation., 25 mars 1751; MC/ET/XXIII/573
    - Bail, maison, Paris, rue du Battoir., 26 mars 1751; MC/ET/XXIII/573
      Profession: lieutenant general au gouvernement de Paris.
      Nom, qualité: (M.) Guyfrey de Monteynard de, Pierre Aime (marquis de marcieu).
    - Bail à ferme, Aulnay-les-Bondis., 26 mars 1751; MC/ET/XXIII/573
      Nom, qualité: (Mme ou Mlle) Lamoignon de, Louise Claire.
      Relations: veuve de l'intervenant 2, tutrice de l'intervenant 3.
      Nom, qualité: (M.) Gourgue de, Armand Pierre Marc Antoine (marquis de vayres).
      Profession: maitre des requetes.
      Nom, qualité: (M.) Gourgue de, Armand Guillaume Francois.
      Nom, qualité: (M.) Gehenault, Nicolas.
      Domicile: Aulnay-les-Bondis.
      Nom, qualité: (Mme ou Mlle) Regnault, Marie Elisabeth.
      Relations: épouse de l'intervenant 4
    - Procuration., 27 mars 1751; MC/ET/XXIII/573
      Relations: veuve de l'intervenant 2, exécutrice testamentaire de l'intervenant 3.
      Nom, qualité: (M.) Clermont Chaste de, Charles Balthasar (comte de roussillon).
      Nom, qualité: (M.) Clermont de, Francois Charles Ferdinand (comte de chaste et de roussillon).
      Nom, qualité: (M.) Hennequin.
      Profession: lieutenant
    - Procuration., 27 mars 1751; MC/ET/XXIII/573
      Nom, qualité: (M.) Caillebot de, Marie Louis (marquis de la salle).
      Nom, qualité: (M.) Hennquin.
    - Constitution., 27 mars 1751; MC/ET/XXIII/573
      Nom, qualité: (M.) Rochechouart de Mortemart de, Jean Baptiste (duc de mortemart).
      Nom, qualité: (Mme ou Mlle) Manoury Dumesny de, Marie Francoise Rose
    - Succession (partage)., 27 mars 1751; MC/ET/XXIII/573
      Nom, qualité: (M.) Bugarel, Pierre.
      Nom, qualité: (Mme ou Mlle) Boutissart, Genevieve Therese.
      Relations: épouse de l'intervenant 1
    - Testament., 27 mars 1751; MC/ET/XXIII/573
      Nom, qualité: (Mme ou Mlle) Manoury Dumesny de, Marie Francoise Rose.
    - Quittance., 29 mars 1751; MC/ET/XXIII/573
      Nom, qualité: (Mme ou Mlle) Charlotte de Montebert, Marie Madeleine Gabrielle.
      Nom, qualité: (M.) Bretagne de, Henri Francois (comte de vertus).
      Nom, qualité: (M.) Marchant de La Villaudiere, Andre.
    - Liquidation de créance., 29 mars 1751; MC/ET/XXIII/573
      Nom, qualité: (personne morale) Lautel(hoirs).
      Relations: héritiers de l'intervenant 2.
      Nom, qualité: (M.) Lautel de, Simon.
      Profession: receveur des domaines.
      Profession: secrétaire des finances,notaire au Châtelet.
    - Procuration déposee., 29 mars 1751; MC/ET/XXIII/573
      Nom, qualité: (Mme ou Mlle) Le Duc, Louise Angelique.
      Nom, qualité: (M.) Kelly, Daniel.
      Profession: marchand-bonnetier.
    - Procuration déposee., 29 mars 1751; MC/ET/XXIII/573
      Nom, qualité: (M.) Malebranche de La Boulaye de, Pierre Joseph.
      Nom, qualité: (M.) Malebranche de Villebon de, Jean Christophe.
      Nom, qualité: (Mme ou Mlle) Jean, Marie Francoise.
    - Succession (dépôt de pieces)., 30 mars 1751; MC/ET/XXIII/573
      Intervenant 1, indirect:
      Nom, qualité: (M.) Salmon, Eutrope.
      Profession: marchand
    - Vente d'office, off-chef d'echansonnerie du roi., 30 mars 1751; MC/ET/XXIII/573
      Nom, qualité: (M.) Dereine, Pierre Laurent.
      Profession: chef d'echansonnerie du roi.
      Domicile: Carriere-Pres-St-Germain-en-Laye.
      Nom, qualité: (M.) Duflos, Augustin.
      Profession: joaillier (maître).
    - Constitution., 30 mars 1751; MC/ET/XXIII/573
      Nom, qualité: (M.) Delpy, Joseph.
      Profession: receveur des railles.
      Domicile: Perigueux, election.
      Nom, qualité: (M.) Hautefort D', Henri (marquis de bruzac).
    - Constitution viagere., 31 mars 1751; MC/ET/XXIII/573
      Nom, qualité: (M.) Duplessis-Richelieu, Armand Emmanuel (duc d' aiguillon).
      Nom, qualité: (Mme ou Mlle) Brehan de Plelo de, Louise Felicite.
      Nom, qualité: (M.) Chastelet Du, Antoine Bernardin (comte du chastelet)
    - Procuration., 1er avril 1751; MC/ET/XXIII/573
      Nom, qualité: (M.) Armand, Louis (bourgeois de Paris).
      Nom, qualité: (Mme ou Mlle) Bombard, Anne.
      Nom, qualité: (M.) Vermon, Claude.
      Profession: cordonnier (maître)
    - Constitution de rente., 1er avril 1751; MC/ET/XXIII/573
      Nom, qualité: (Mme ou Mlle) Marescot de, Angelique Claude (comtesse de villayer).
      Relations: veuve de l'intervenant 2, veuve de l'intervenant 3.
      Nom, qualité: (M.) Baussan de Thoiry, Adrien Claude (chevalier seigneur de thoiry).
      Nom, qualité: (Mme ou Mlle) Laisne, Marguerite.
    - Nomination à benefice, canonicat, Noailles., 1er avril 1751; MC/ET/XXIII/573
      Nom, qualité: (M.) Barutel.
      Domicile: Limoges, diocese
    - Constitution., 1er avril 1751; MC/ET/XXIII/573
      Nom, qualité: (Mme ou Mlle) Mauchant, Anne.
    - Donation, hotel de combourg, Paris, quai des Celestins., 1er avril 1751; MC/ET/XXIII/573
      Nom, qualité: (Mme ou Mlle) Nicolay, Marie Elisabeth.
      Nom, qualité: (M.) Nicolay de, Aymard Jean (marquis de goussainville).
    - Constitution., 1er avril 1751; MC/ET/XXIII/573
      Nom, qualité: (M.) Clement de Boissy, Athanase Alexandre.
      Nom, qualité: (Mme ou Mlle) Brochant, Marie Marguerite.
      Nom, qualité: (Mme ou Mlle) Martin, Louise.
    - Quittance de rachat., 2 avril 1751; MC/ET/XXIII/573
      Nom, qualité: (M.) Veret, Jean Francois.
      Domicile: Suresnes.
    - Vente d'office, off-huissier de la chambre du roi., 2 avril 1751; MC/ET/XXIII/573
      Nom, qualité: (M.) Antoine, Robert Jean.
      Domicile: Carriere-Pres-St-Germain-en-Laye
    - Quittance., 2 avril 1751; MC/ET/XXIII/573
      Profession: lieutenant général des armées.
      Nom, qualité: (Mme ou Mlle) Cosse de Brissac de, Catherine Francoise Charlotte.
      Nom, qualité: (M.) Arnault de La Briffe, Louis.
      Profession: intendant.
      Domicile: Caen, généralité
    - Quittance de rachat., 3 avril 1751; MC/ET/XXIII/573
      Nom, qualité: (M.) Gigoz, Paul (bourgeois de Paris).
    - Procuration d'avis de parents., 3 avril 1751; MC/ET/XXIII/573
      Nom, qualité: (M.) Bertrand, Pierre Michel.
      État civil: mineur
    - Titre nouvel, rente., 3 avril 1751; MC/ET/XXIII/573
      Nom, qualité: (personne morale) Aubigne(hoirs).
      Nom, qualité: (M.) Aubigne D', Louis Francois (comte d' aubigne).
      Nom, qualité: (Mme ou Mlle) Gerbet, Marie
    - Procuration d'avis de parents., 3 avril 1751; MC/ET/XXIII/573
      Nom, qualité: (personne morale) Saint-Bonnet De(enfants).
      Relations: enfants de l'intervenant 2.
      Nom, qualité: (Mme ou Mlle) Saint-Bonnet de, Marguerite Denise.
      Nom, qualité: (M.) Simonnet, Jacques.
      Profession: secrétaire des finances
    - Quittance de rachat., 4 avril 1751; MC/ET/XXIII/573
      Nom, qualité: (M.) Barbier Dit Joinville, Nicolas.
      Profession: domestique.
      Nom, qualité: (M.) Rottembourg de, Frederic Rodolphe (comte de rottembourg).
      Profession: lieutenant general des armées du roi de prusse.
    - Constitution., 4 avril 1751; MC/ET/XXIII/573
      Nom, qualité: (M.) Deleigne, Pierre.
    - Inventaire après décès d'Anne Trouvé, épouse de Jean Louis Gosse., 5 avril 1751; MC/ET/XXIII/573
      Nom, qualité: (Mme ou Mlle) Trouvé, Anne.
      Nom, qualité: (M.) Gosse, Jean Louis (bourgeois de Paris)
      inventaire après décès; Trouvé, Anne; Gossse, Jean Louis
    - Notoriete de propriété, terres, Saint-Valery, picardie., 5 avril 1751; MC/ET/XXIII/573
      Nom, qualité: (M.) Rouault, Charles Joachim (marquis de gamaches).
    - Transaction., 5 avril 1751; MC/ET/XXIII/573
      Nom, qualité: (M.) Rochechouart de, Jean Victor (comte de mortemart).
    - Notoriete apres décès., 6 avril 1751; MC/ET/XXIII/573
      Nom, qualité: (Mme ou Mlle) Daubenton, Anne Catherine.
      Nom, qualité: (M.) Chambray de, Louis (marquis de chambray)
    - Bail, maison, Paris, rue du Chantre., 6 avril 1751; MC/ET/XXIII/573
      Nom, qualité: (M.) Thiebaut, Pierre (bourgeois de Paris).
      Nom, qualité: (Mme ou Mlle) Guyot, Jeanne.
    - Quittance., 7 avril 1751; MC/ET/XXIII/573
      Nom, qualité: (Mme ou Mlle) Samson de Lorcheret de, Marie Madeleine Louise.
      Nom, qualité: (M.) Epinay de Lignery D', Francois (marquis de lignery).
      Profession: maitre de camp de cavalerie.
      Nom, qualité: (Mme ou Mlle) Gelin de Tremergat, Xainte.
      Nom, qualité: (M.) Rochechouart de, Francois (marquis de rochechouart).
    - Transport de rente., 7 avril 1751; MC/ET/XXIII/573
      Nom, qualité: (M.) Martinet, Charles Victor.
      Profession: marchand-mecier.
      Nom, qualité: (Mme ou Mlle) Tinel, Therese.
      Nom, qualité: (M.) Prevost, Pierre.
      Profession: marchand-orfevre joaillier.
      Nom, qualité: (Mme ou Mlle) Bailly, Susanne.
    - Quittance de rachat., 7 avril 1751; MC/ET/XXIII/573
      Nom, qualité: (M.) Chambray de, Louis (marquis de vhambray).
    - Inventaire après décès de Jeanne Madeleine Petit, veuve de Gaspard de Saint-Bonnet., 7 avril 1751; MC/ET/XXIII/573
      Nom, qualité: (Mme ou Mlle) Petit, Jeanne Madeleine.
      Nom, qualité: (M.) Saint-Bonnet, Gaspard de.
      Profession: officier de la duchesse de Berry
      inventaire après décès; Petit, Jeanne Madeleine; Saint-Bonnet, Gaspard de
    - Quittance de rachat., 10 avril 1751; MC/ET/XXIII/573
      Nom, qualité: (M.) Lefebvre Des Chevaliers, Nicolas.
      Profession: grand archidiacre.
      Domicile: Troyes.
    - Succession (liquidation)., 10 avril 1751; MC/ET/XXIII/573
      Nom, qualité: (M.) Rochechouart de Mortemart de, Louis Francois Charles Augustin (duc de rochechouart)
    - Quittance de rachat., 10 avril 1751; MC/ET/XXIII/573
      Nom, qualité: (M.) Bertrand, Pierre (bourgeois de Paris).
      Profession: marchand-epicier.
    - Transport de droits successifs., 12 avril 1751; MC/ET/XXIII/573
      Nom, qualité: (M.) Samson, Jacques.
      Profession: couvreur en paille (maître).
      Domicile: Saint-Jean-les-Deux-Jumeaux-en-Brie
    - Procuration d'avis de parents., 12 avril 1751; MC/ET/XXIII/573
      Nom, qualité: (Mme ou Mlle) Caillebot de La Salle, Marie Helene Charlotte.
      État civil: mineure
    - Bail à fief, moulin de malapeyre, Montpezat au Duche d'Aiguillon., 13 avril 1751; MC/ET/XXIII/573
      Nom, qualité: (M.) Duplessis Richelieu, Emmanuel Armand (duc d' aiguillon).
      Nom, qualité: (M.) Gripiere de Moncroc de, Jean Alexandre.
      Domicile: Isle-Adam l'
    - Bail, maison, Paris, rue Dufour., 14 avril 1751; MC/ET/XXIII/573
      Nom, qualité: (M.) Delagarde, Jean Francois.
      Nom, qualité: (Mme ou Mlle) Broquin, Marie Jeanne.
    - Mariage., 14 avril 1751; MC/ET/XXIII/573
      Nom, qualité: (M.) Nolin, Jean Francois.
      Nom, qualité: (Mme ou Mlle) Alix, Marie Jeanne Marguerite.
    - Transport d'obligation., 15 avril 1751; MC/ET/XXIII/573
      Nom, qualité: (M.) Fyot de La Marche, Claude Philibert (comte de bosjan).
      Profession: president au Parlement de bourgogne.
      Domicile: Dijon.
      Nom, qualité: (M.) Aumont D', Louis Marie (duc d' aumont).
      Nom, qualité: (M.) Durfort de Duras, Felix Victoire.
      obligation; transport de droits
    - Transaction., 15 avril 1751; MC/ET/XXIII/573
      Nom, qualité: (M.) Rochechouart de, Jean Victor (comte de moremart).
      Nom, qualité: (Mme ou Mlle) Nicolai, Marie Elisabeth.
    - Transport de rente., 16 avril 1751; MC/ET/XXIII/573
      Nom, qualité: (M.) Flabelle, Francois.
      Nom, qualité: (M.) Euquel, Francois.
      Nom, qualité: (Mme ou Mlle) Champagne, Charlotte Catherine Therese.
      Relations: veuve de l'intervenant 4, épouse de l'intervenant 2.
      Nom, qualité: (M.) Goriot, Claude.
      Profession: corroyeur (maître)
    - Procuration déposee., 16 avril 1751; MC/ET/XXIII/573
      Nom, qualité: (M.) Bourget de La Sagne, Jean Baptiste.
      Profession: ingenieur.
      Domicile: Grenoble.
      Nom, qualité: (Mme ou Mlle) Lovat, Marguerite Victoire.
      Nom, qualité: (M.) Chebron, Joseph Henri.
      Profession: contrôleur des rentes de l'hotel de ville.
    - Succession (liquidation)., 16 avril 1751; MC/ET/XXIII/573
      Nom, qualité: (Mme ou Mlle) Aubigne D', Francois Charlotte Amable.
      Nom, qualité: (M.) Noailles de, Adrien Maurice (duc de noailles).
      Profession: marechal de France.
    - Succession (délivrance de legs)., 17 avril 1751; MC/ET/XXIII/573
      Nom, qualité: (M.) Lovat de La Bastie Melay, Francois.
      Profession: correcteur de la chambre des comptes.
    - Procuration., 17 avril 1751; MC/ET/XXIII/573
      Nom, qualité: (M.) Hecquet, Augustin (bourgeois de Paris)
    - Quittance de rachat., 17 avril 1751; MC/ET/XXIII/573
      Nom, qualité: (M.) Saussey, Joseph Maurice.
      Profession: invalide.
      Nom, qualité: (Mme ou Mlle) Niquint, Marie.
      Nom, qualité: (M.) Hibert, Jacques.
    - Quittance., 17 avril 1751; MC/ET/XXIII/573
      Nom, qualité: (Mme ou Mlle) Villemsens de, Genevieve Angelique.
      Nom, qualité: (M.) Canu, Bernard.
      Profession: marchand-batteur d'or.
      Profession: marechal des camps et armées
    - Mariage., 18 avril 1751; MC/ET/XXIII/573
      Nom, qualité: (Mme ou Mlle) Manneville de, Charlotte Nathalie
    - Quittance de rachat., 19 avril 1751; MC/ET/XXIII/573
      Nom, qualité: (Mme ou Mlle) Manssion, Marie Marthe.
      Nom, qualité: (M.) Petit de Bois d' Aunay, Nicolas Pascal.
      Profession: lieutenant general des armmes.
    - Inventaire après décès de Marie Pottier, veuve de Jean-Baptiste Salmon., 19 avril 1751; MC/ET/XXIII/573
      Nom, qualité: (M.) Salmon, Jean-Baptiste.
      Profession: chirurgien-major
      inventaire après décès; Pottier, Marie; Salmon, Jean-Baptiste
    - Procuration déposee., 19 avril 1751; MC/ET/XXIII/573
      Nom: (personne morale) Monastere N-D Des Anges de Montargis.
      Domicile: Montargis.
      Nom, qualité: (M.) Bugnet, Guillaume Antoine.
      Profession: marchand-mercier.
    - Succession (renonciation)., 19 avril 1751; MC/ET/XXIII/573
      Nom, qualité: (M.) Saint-Bonnet de, Gaspard.
      Profession: officier des gardes du duc de Berry
    - Transport d'obligation., 20 avril 1751; MC/ET/XXIII/573
      Nom, qualité: (M.) Gallier, Jean.
    - Obligation., 20 avril 1751; MC/ET/XXIII/573
      Nom, qualité: (Mme ou Mlle) Dutart, Marie Genevieve.
      Nom, qualité: (M.) Bottier, Francois.
      Profession: relieur doreur (maître).
      Relations: fils de l'intervenant 1
    - Constitution., 20 avril 1751; MC/ET/XXIII/573
      Nom, qualité: (M.) Hubert, Antoine.
      Profession: officier de la reine d'espagne.
      Nom, qualité: (M.) Heppe de, Pierre.
      Profession: comntroleur des entrees de la ville de versailles.
      Nom, qualité: (Mme ou Mlle) Hubert, Catherine.
    - Obligation., 20 avril 1751; MC/ET/XXIII/573
      Nom, qualité: (M.) Doublet, Denis.
      Relations: tuteur de l'intervenant 2, tuteur de l'intervenant 2.
      Nom, qualité: (M.) Le Pelletier de Saint Fargeau, Michel Etienne (comte de saint fargeau).
      Profession: gouverneur,grand bailly.
      Domicile: Gien.
      Nom, qualité: (Mme ou Mlle) Le Pelletier de Saint-Fargeau, Madeleine Charlotte.
      État civil: mineure.
      Nom, qualité: (M.) Vignier, Jacques Leger.
    - Consentement., 21 avril 1751; MC/ET/XXIII/573
      Nom, qualité: (M.) Odeau, Pierre Louis (bourgeois de Paris).
      Nom, qualité: (M.) Blondot, Jean Baptiste Marie.
      Nom, qualité: (M.) Rioult de Cursay, Seraphin.
      Profession: lieutenant du roi.
      Domicile: Poitou
    - Constitution., 21 avril 1751; MC/ET/XXIII/573
      Nom, qualité: (Mme ou Mlle) Furest de Cernay, Marie Anne Charlotte.
      Nom, qualité: (M.) Leseur de Baine, Philippe.
      Profession: huissier de la chambre du roi
    - Succession (liquidation)., 21 avril 1751; MC/ET/XXIII/573
      Nom, qualité: (M.) Rochechouart de Mortemart de, Louis Francois Charles Augustin (duc de rochechouart).
      État civil: mineur décédé
    - Traite d'office, off-correcteur des comptes., 21 avril 1751; MC/ET/XXIII/573
      Nom, qualité: (personne morale) Lovat de La Bastie-Melay(hoirs).
      Nom, qualité: (M.) Lovat de La Bastie-Melay, Francois.
      Nom, qualité: (M.) Mariette, Pierre Jean.
      Profession: associe libre de l'academie de peinture et sculpture.
      Nom, qualité: (Mme ou Mlle) Doyen, Catherine Angelique.
    - Transport d'obligation., 21 avril 1751; MC/ET/XXIII/573
      Nom, qualité: (M.) Pleney, Antoine.
    - Traite d'office, off-procureur au parlement, Paris., 22 avril 1751; MC/ET/XXIII/573
      Nom, qualité: (M.) Caillau Le Jeune, Rene Francois.
      Nom, qualité: (M.) Chevalier, Mathieu.
      Profession: clerc au palais.
    - Procuration., 22 avril 1751; MC/ET/XXIII/573
      Nom, qualité: (M.) Boquet de Courbouson, Claude Francois (baron de courbouson).
      Domicile: Besancon.
      Nom, qualité: (Mme ou Mlle) Le Bas de Girangy, Anne Madeleine.
      Nom, qualité: (M.) Thierry, Etienne (bourgeois de Paris)
    - Quittance., 22 avril 1751; MC/ET/XXIII/573
      Nom, qualité: (Mme ou Mlle) Le Poivre, Marie Anne.
      Nom, qualité: (M.) Rochechouart de, Jean Victor (comte de mortemart)
    - Quittance., 23 avril 1751; MC/ET/XXIII/573
      Nom, qualité: (M.) Gallet, Etienne (bourgeois de Paris).
    - Inventaire après décès d'Élisabeth Desforges, veuve de Bernard Gaignant., 23 avril 1751; MC/ET/XXIII/573
      Nom, qualité: (Mme ou Mlle) Desforges, Élisabeth.
      Nom, qualité: (M.) Gaignant, Bernard.
      inventaire après décès; Desforges, Élisabeth; Gaignant, Bernard
    - Succession (renonciation)., 23 avril 1751; MC/ET/XXIII/573
      Nom, qualité: (M.) Delespine, Francois.
    - Constitution., 23 avril 1751; MC/ET/XXIII/573
      Nom, qualité: (Mme ou Mlle) Daligre, Charlotte Marguerite.
      Nom, qualité: (M.) Le Pelletier de Saint-Fargeau, Anne Michel Louis.
      Nom, qualité: (M.) Herrenschwand, Jean Frederic.
      Profession: medecin des gardes suisses.
    - Constitution., 23 avril 1751; MC/ET/XXIII/573
      Nom, qualité: (M.) Le Pelletier de Saint-Fargeau, Michel Etienne (comte de saint-fargeau).
      Profession: coneiller au palement.
    - Constitution., 23 avril 1751; MC/ET/XXIII/573
      Nom, qualité: (Mme ou Mlle) Daligre ou Aligre D', Charlotte Marguerite.
      Nom, qualité: (M.) Paligre de Boislandry, Etienne Jean Francois Marie.
      Domicile: Pau, généralité
    - Transport d'obligation., 23 avril 1751; MC/ET/XXIII/573
      Nom, qualité: (M.) Brocot, Edme.
    - Transport de droits successifs., 23 avril 1751; MC/ET/XXIII/573
    - Constitution., 24 avril 1751; MC/ET/XXIII/573
      Nom, qualité: (M.) Brion de, Marc Cyrius (marquis de brion).
      Domicile: Haute Fontaine en Soissonnais.
      Nom, qualité: (M.) Bethune d' Orval de, Maximilien Antoine Armand (prince d' henrichemont).
    - Transaction., 24 avril 1751; MC/ET/XXIII/573
      Nom, qualité: (M.) Tubiere de Levy Pastel de Caylus, Charles Gabriel.
      Profession: eveque,abbe commendataire.
      Domicile: Auxerre et Laon, abb-St-Jean.
      Nom: (personne morale) Abb-St-Jean de Laon.
      Domicile: Laon
    - Testament., 25 avril 1751; MC/ET/XXIII/573
      Nom, qualité: (Mme ou Mlle) Mareschal, Marie Suzanne.
      Nom, qualité: (M.) Langlois, Hubert (bourgeois de Paris).
    - Constitution., 26 avril 1751; MC/ET/XXIII/573
      Nom, qualité: (M.) La Tournelle de, Jean Baptiste Louis (marquis de la tournelle).
      Profession: officier.
    - Procuration déposee., 26 avril 1751; MC/ET/XXIII/573
      Nom, qualité: (M.) Broye de, Jean Armand (comte d' autry).